臺灣高等法院刑事裁定　　　　　　　　　96年度抗字第1202號
抗　告　人
即　受刑人　甲○○
選任辯護人　陳為祥律師
上列抗告人因聲請撤銷緩刑案件，不服台灣宜蘭地方法院96年9
月26日裁定（96年度撤緩字第22號），提起抗告，本院裁定如下
：
    主  文
原裁定撤銷，發回台灣宜蘭地方法院。
    理  由
一、聲請意旨略以：受刑人甲○○分別因槍砲彈藥刀械管制條例
    、恐嚇案件，經台灣宜蘭地方法院於民國92年3月13日，以
    92年度訴字第37號，判處有期徒刑1年8月、6月，應執行有
    期徒刑2年，緩刑5年，並於92年3月31日確定。於緩刑期內
    即96年7月11日，更故意犯公共危險案件，經臺灣臺中地方
    法院於96年7月24日，以96年度中交簡字第2113號，判處拘
    役40日，並於96年8月27日確定，已合於刑法第75條之1第1
    項第2款所定撤銷緩刑宣告之原因，爰依刑事訴訟法第476條
    規定，聲請將上述緩刑之宣告，予以撤銷等語。
二、原裁定略以：聲請事實經核閱上開判決書無誤，並有臺灣高
    等法院被告前案紀錄表1份在卷可稽，核與刑法第75條之1第
    1項第2款得撤銷緩刑宣告之規定相符，本件聲請為有理由，
    爰依刑事訴訟法第476條規定，撤銷甲○○之緩刑宣告等語
    。
三、抗告意旨略以：抗告人係在舊刑法時期受緩刑宣告，原審依
    新刑法撤銷緩刑宣告，漏未比較新舊法，於法不合，又未說
    明有何足認原宣告之緩刑難收預期之效，有理由不備之違法
    ，請撤銷原裁定等語。
四、經查：
    依民國95年6月14日修正之中華民國刑法施行法第6-1條規
    定：於中華民國94年1月7日刑法修正施行前，受緩刑之宣告
    ，94年1月7日修正刑法施行後，仍在緩刑期內者，適用94年
     1月7日修正施行之刑法第75條、第75條之1及第76條規定。
    本件抗告人雖於舊法時期受緩刑宣告，惟新修正刑法時期，
    緩刑期間尚未期滿，仍有適用新修正刑法第75條之1之餘地
    ，不生比較新舊法問題，是抗告人謂應比較新舊法，尚有誤
    會。
    按「緩刑前因故意犯他罪，而在緩刑期內受得易科罰金之
    有期徒刑、拘役或罰金之宣告確定者」，足認原宣告之緩刑
    難收其預期效果，而有執行刑罰之必要者，「得」撤銷其宣
    告，刑法第75條之1第1項第1款定有明文。考其立法意旨略
    以：關於緩刑之撤銷，現行法第75條第1項固已設有2款應撤
    銷之原因；至得撤銷緩刑之原因，則僅於保安處分章內第93
    條第3項與撤銷假釋合併加以規定，體例上不相連貫，實用
    上亦欠彈性，爰參酌德國及奧地利現行立法例增訂得撤銷緩
    刑之原因，其中現行關於緩刑前或緩刑期間故意犯他罪，而
    在緩刑期內受得易科罰金之有期徒刑之宣告者，列為應撤銷
    緩刑之事由，因認過於嚴苛，而排除第75條應撤銷緩刑之事
    由，移列至得撤銷緩刑事由，俾使「法官依被告再犯情節，
    而裁量是否撤銷先前緩刑之宣告」；其次，如有前開事由，
    但判決宣告拘役、罰金時，可見行為人仍未見悔悟，有列為
    得撤銷緩刑之事由，以資彈性適用，爰於第1項第1款、第2
    款增訂之。且本條採裁量撤銷主義，賦予法院撤銷與否之權
    限，特於第1項規定實質要件為「足認原宣告之緩刑難收其
    預期效果，而有執行刑罰之必要」，供作審認之標準。亦即
    於上揭「得」撤銷緩刑之情形，法官應依職權本於合目的性
    之裁量，妥適審酌被告所犯前後數罪間，關於法益侵害之性
    質、再犯之原因、違反法規範之情節是否重大、被告主觀犯
    意所顯現之惡性及其反社會性等情，是否已使前案原為促使
    惡性輕微之被告或偶發犯、初犯改過自新而宣告之緩刑，已
    難收其預期之效果，而確有執行刑罰之必要，此與刑法第75
    條第1項所定要件有一具備，即毋庸再行審酌其他情狀，應
    逕予撤銷緩刑之情形不同。因此，法院於審核有關刑法第75
    條之1第1項第1款之撤銷緩刑案件中，自應依上開原則斟酌
    之，並載明於裁定書中，以昭折服，惟原裁定漏未說明其認
    定「足認原宣告之緩刑難收其預期效果，而有執行刑罰之必
    要」之理由與所依憑之證據，於法難謂合，從而，抗告意旨
    就此為指摘，為有理由，應由本院撤銷原裁定，發回原法院
    ，另為適法裁定。
據上論斷，依刑事訴訟法第413條前段，裁定如主文。
中　　華　　民　　國　　96　　年　　10　　月　　29　　日
　　　　　　　　　刑事第十八庭審判長法　官  溫耀源
                                    法　官  陳健順
　　　　　　　　　　　　　　　　　  法　官  周政達
以上正本證明與原本無異。
不得抗告。
                                    書記官  莊昭樹
中　　華　　民　　國　　96　　年　　10　　月　　29　　日
